---
title: "Cuentas para clase de variables aleatorias"
author: "Zyanya Tanahara"
date: "10/21/2020"
output:
  pdf_document: default
  html_document:
    df_print: paged
---

```{r setup, include=FALSE}
knitr::opts_chunk$set(echo = TRUE)
```
## Ejercicio 3.
```{r}
proba_ganar_max_1 <- choose(10,0)*(.9^10)+
  choose(10,1)*(.9^9)*(.1)
```
De esta forma, la probabilidad de ganar a lo más un juego es `r proba_ganar_max_1`. 

## Ejercicio 4.  
Haremos una función que nos permita saber cuál es la probabilidad de $(X,Y)$, donde $X$ denota lo que sucedió en la primera cita y $Y$ lo que sucedió en la segunda, ambos en el conjunto $\{N, E, D\}$. $N$ significa que no vendió nada, $E$ que vendió el producto estándar y $D$ que logró vender el producto deluxe.
```{r}
proba_venta <- function(cita1,cita2){
  if (cita1 == "N") {
    p1 <- .7
  }else{
    p1 <- .3*1/2
  }
    if (cita2 == "N") {
    p2 <- .4
  }else{
    p2 <- .6*1/2
  }
  p1*p2
}
funcion_masa <- data.frame("G_es_0"= proba_venta ("N","N"), 
                           "G_es_500"= proba_venta("N","E")+proba_venta("E","N"),
                           "G_es_1000"= proba_venta("E","E")+proba_venta("N","D")
                           +proba_venta("D","N"),
                           "G_es_1500"= proba_venta("E","D")+proba_venta("D","E"), 
                           "G_es_2000"= proba_venta ("D","D"))
funcion_masa
sum(funcion_masa)
```
Notemos que con esto terminamos de calcular la función de masa para la variable aleatoria G, que denota las ganancias. La tabla muestra $P(G=i)$ cuando $i \in \{0, 500, 1000, 2000\}$

## Ejercicio 5.
```{r}
proba_4_mas <- choose(5,4)*((1/3)^4)*(2/3)+choose(5,5)*((1/3)^5)

```
Concluimos que la probabilidad de sacar 4 o más respuestas correctas respondiendo al azar es `r proba_4_mas`.

## Ejercicio 6.
```{r}
vector_probabilidad<- vector()
for (i in 9:4){
  vector_probabilidad <- c(vector_probabilidad,
                           choose(i,4)*factorial(5)*factorial(5)/factorial(10))
}

probabilidades <- data.frame("X_es_1" = vector_probabilidad[1],
  "X_es_2" = vector_probabilidad[2],
  "X_es_3" = vector_probabilidad[3],
  "X_es_4" = vector_probabilidad[4],
  "X_es_5" = vector_probabilidad[5],
  "X_es_6" = vector_probabilidad[6])
probabilidades
suma_probs <- sum(probabilidades)


```
Teniendo que la suma de las probabilidades es `r suma_probs` verificamos que no nos hayamos equivocado.

## Ejercicio 7.
Cuando se tienen 5 examinadores
```{r 5 examin}
suma <- 0
for (i in 3:5){
  suma <- suma + 1/3*choose(5,i)*((.8)^i)*((.2)^(5-i))+
    2/3*choose(5,i)*((.4)^i)*((.6)^(5-i))
}
```

Cuando se tienen 3 examinadores
```{r 3 examin}
suma2 <- 0
for (i in 2:3){
  suma2 <- suma2 + 1/3*choose(3,i)*((.8)^i)*((.2)^(3-i))+
    2/3*choose(3,i)*((.4)^i)*((.6)^(3-i))
}
```

Como la probabilidad de pasar con tres examinadores es `r suma2` y es mayor a la probabilidad de pasar con cinco examinadores, `r suma`, conviene más tener 3 examinadores.