---
title: "Ejercicios de programación para tarea 8"
author: "Zyanya Tanahara"
date: "1/18/2021"
output: pdf_document
---

```{r setup, include=FALSE}
knitr::opts_chunk$set(echo = TRUE)
```

## Ejercicio 1.
Crea una función que te devuelva el promedio de n números y les reste $n*a$ cuando se especifica el valor de $a$. Da tres evaluaciones.
```{r}

```

## Ejercicio 2.
Crea una función que te dé el promedio de una muestra aleatoria con repetición de $r$ números $x$ tales que $x \in \{0,1,2,\ldots, n\}$. En caso de no especificar valor, la función toma automáticamente 10 muestras. Da tres evaluaciones.
```{r}

```

## Ejercicio 3.
Crea una función que devuelva el promedio de $n$ variables aleatorias independientes $exp(\lambda)$ y genere $r$ muestras de este promedio. Si no se especifica, la función evalúa en $\lambda = 1$.
```{r}

```


## Ejercicio 4.
Crea una función que normalice la suma de $n$ variables aleatorias independientes $exp(\lambda)$ y genere $r$ muestras de esta normalización. Si no se especifica, la función evalúa en $\lambda = 1$.
```{r}

```
Evalúa la función anterior en $n=50$, $r=1000$
```{r}
x <- norm_exp(50, r=10000)
```
Escribe un código que le dé sentido a los datos encontrados.
```{r}
hist(x, freq = FALSE,  
     main ="Histograma de normalización de ",
     ylab = "Densidad")
    x<-seq(-4,+4,by=0.02)
    curve(dnorm(x), col="red",lwd=2, add=TRUE)
```

