---
title: "Tarea 2-Ejercicio de programación"
author: "Escribe tu nombre aquí"
date: "05/10/2020-16/10/2020"
output:
  html_document: default
  pdf_document: default
  word_document: default
---

```{r setup, include=FALSE}
knitr::opts_chunk$set(echo = TRUE)
```

## 1. Simula 50 tiros de una moneda justa. 
```{r}
set.seed(1)
tiros <- sample (0:1,50, replace = TRUE)
tiros
```

## 2. Imprime un data frame con el número de veces que salieron sol y águila en el experimento, además debe indicar la proporción de veces que salió sol.
```{r}
Resultados <- data.frame("Número de soles"= sum(tiros), 
                         "Número de águilas"= 50-sum(tiros), 
                         "Proporción de soles" = sum(tiros)/50 )
Resultados
```

## 3. Grafica cómo va cambiando la proporción de soles tiro a tiro.
```{r}
 tiro_por_tiro <- data.frame("Tiro" = vector("integer"), 
                             "Número de soles"= vector(), 
                             "Proporción de soles" = vector() ) 
for (i in 1:50) {
  tiro_actual <- tiros[1:i]
  datos_nuevos <- data.frame("Tiro" = i, 
                           "Número de soles"= sum(tiro_actual), 
                           "Proporción de soles" = 
                             sum(tiro_actual)/ i)
  tiro_por_tiro <- rbind(tiro_por_tiro, datos_nuevos)
}
tiro_por_tiro
plot(tiro_por_tiro[,1], 
     tiro_por_tiro[,3], 
     xlab = "Tiros realizados", 
     ylab = "Proporción de soles")
```


## 4. Toma una moneda no justa. Grafica la proporción de soles que salen primero en 20 tiros y luego en 1000 tiros. Tip: si haces una función esto puede resultar más fácil.
```{r}
Prop_soles <- function(num_tiros, proba = .5){
  set.seed(1)
  tiros <- sample (0:1,num_tiros, replace = TRUE, 
                   prob = c(1-proba, proba))
  tiro_por_tiro <- data.frame("Tiro" = vector("integer"), 
                               "Número de soles"= vector(),
                               "Proporción de soles" = vector() ) 
   for (i in 1:num_tiros) {
    tiro_actual <- tiros[1:i]
    datos_nuevos <- data.frame("Tiro" = i, "Número de soles"=   
                               sum(tiro_actual), "Proporción de 
                             soles" = sum(tiro_actual)/ i)
    tiro_por_tiro <- rbind(tiro_por_tiro, datos_nuevos)
  }
  tiro_por_tiro
  plot(tiro_por_tiro[,1], tiro_por_tiro[,3], 
     xlab = "Tiros realizados", 
     ylab = "Proporción de soles")
}

Prop_soles(20, .7)
Prop_soles(1000, .7)
  

```

