---
title: "Tarea 8- programación"
author: "Nombre del estudiante"
date: "1/29/2021"
output: pdf_document
---

```{r setup, include=FALSE}
knitr::opts_chunk$set(echo = TRUE)
```


## Problema 1
Crea una función que te devuelva el promedio de $n$ variables aleatorias independientes $Poisson(\lambda)$. Es decir, la función debe tomar por parámetros a $n$ y a $lambda$. Escoge un sólo parámetro $lambda$ y usa la función para $5, 10, 50, 100,1000$ observaciones.

```{r función promedio poisson}
prom_pois <- function(n, lambda){
  mean(rpois(n, lambda))
}
prom_pois(5, 7)
prom_pois(10, 7)
prom_pois(50, 7)
prom_pois(100, 7)
prom_pois(1000, 7)
```

## Problema 2
Crea una función que te devuelva un vector con el promedio de $r$ muestras de $n$ variables aleatorias $Poisson(\lambda)$. Observa que la función debe admitir tres parámetros. Evalúa la función con la misma $lambda$ que en el problema anterior, $r=6$, y para los $n$ anteriores, es decir, $n \in \{5,10,50,100\}$. Escribe qué obsevas en las muestras y justifica tu respuesta.
```{r repeticiones}
rep_pois <- function(n,lambda,r){
  realizaciones <- vector()
  for (i in 1:r) {
    i <- prom_pois(n,lambda)
    realizaciones <- c(realizaciones,i)
  }
  realizaciones
}
rep_pois(5,7,6)
rep_pois(10,7,6)
rep_pois(50,7,6)
rep_pois(100,7,6)
rep_pois(1000,7,6)
```

## Problema 3
Crea una función que normalice la suma de $n$ variables aleatorias independientes $Poisson(\lambda)$ y genere $r$ muestras de esta normalización. Después, usando la misma $lambda$ que en los problemas anteriores, toma los cinco valores para $n$ que usamos antes y grafica para cada uno el histograma de normalización.

```{r histograma}

norm_pois <- function(n, lambda,r){
  realizaciones <- vector() 
  for (i in 1:r) {
    i <- (sum(rpois(n, lambda))-n*lambda)/sqrt(lambda*n)
    realizaciones <- c(realizaciones,i)
  }
  realizaciones
}

hist(norm_pois(5,7,10000), freq = FALSE,  
     main ="Histograma de normalización de 5 v.a. Poisson(7)",
     ylab = "Densidad")
    x<-seq(-4,+4,by=0.02)
    curve(dnorm(x), col="red",lwd=2, add=TRUE)
    
hist(norm_pois(10,7,10000), freq = FALSE, 
     main ="Histograma de normalización de 10 v.a. Poisson(7)",
     ylab = "Densidad")
    x<-seq(-4,+4,by=0.02)
    curve(dnorm(x), col="red",lwd=2, add=TRUE)
    
hist(norm_pois(50,7,10000), freq = FALSE,  
     main ="Histograma de normalización de 50 v.a. Poisson(7)",
     ylab = "Densidad")
    x<-seq(-4,+4,by=0.02)
    curve(dnorm(x), col="red",lwd=2, add=TRUE)
    
hist(norm_pois(100,7,10000), freq = FALSE,  
     main ="Histograma de normalización de 100 v.a. Poisson(7)",
     ylab = "Densidad")
    x<-seq(-4,+4,by=0.02)
    curve(dnorm(x), col="red",lwd=2, add=TRUE)
    
hist(norm_pois(1000,7,10000), freq = FALSE,  
     main ="Histograma de normalización de 1000 v.a. Poisson(7)",
     ylab = "Densidad")
    x<-seq(-4,+4,by=0.02)
    curve(dnorm(x), col="red",lwd=2, add=TRUE)    



```

