---
title: "Tarea 1- problema de programación"
author: "Zyanya Tanahara"
date: "9/20/2020"
output:
  pdf_document: default
  html_document: default
---

```{r setup, include=FALSE}
knitr::opts_chunk$set(echo = TRUE)
```

## 1. Crea un vector de 15 números, los últimos 5 deben ser la sucesión del 1 al 5. Imprímelo.
```{r vector}
vect <- c(1:10,1:5)
vect
```

## 2. Toma el vector que creaste y construye con él una matriz con 3 renglones. Imprímela.
```{r matrix}
matriz1 <- matrix(vect, nrow = 3)
matriz1

```

## 3. Toma el vector que creaste y construye con él un data frame con 5 renglones, que tenga un nombre en cada columna y cuya última columna sea la serie del 1 al 5. 
```{r}
matriz2 <- matrix(vect, nrow = 5)
data <- data.frame("Nombre 1" = matriz2[,1], "Nombre 2" = matriz2[,2],
                   "Nombre 3" = matriz2[,3])
```

## 4. Toma al vector original, construye otro vector que tenga los elementos mayores a 4 de éste e imprímelo. Debe devolverlos en el orden del vector original.

```{r}
m4 <- vect >4
mayora4 <- vect[m4]
mayora4

```

